臺灣臺中地方法院民事判決　九十三年度訴字第二二八五號
　　原　　　告　臺灣中小企業銀行股份有限公司
　　法定代理人　戊○○
　　訴訟代理人　丁○○
　　被　　　告　丙○○○
　　　　　　　　乙○○
　　　　　　　　甲○○
右當事人間請求清償借款事件，經本院於民國九十三年十一月十五日言詞辯論終結，
判決如左：
    主      文
被告應連帶給付原告新臺幣壹佰萬元，及自民國九十三年七月二十四日起至清償日止
，按年息百分之七點五二五計算之利息，並自民國九十三年八月二十五日起至清償日
止，其逾期在六個月以內者，按上開利率百分之十，逾期超過六個月部分，按上開利
率百分之二十計算之違約金。
被告丙○○○應給付原告新臺幣壹萬元，及自民國九十三年五月二十四日起至清償日
止，按年息百分之十五計算之利息。
被告丙○○○應給付原告新臺幣壹萬柒仟玖佰零捌元，及自民國九十三年九月七日起
至清償日止，按年息百分之十五計算之利息，並自同日起，其逾期在六個月以內者，
按上開利率百分之十，逾期超過六個月部分，按上開利率百分之二十計算之違約金。
訴訟費用由被告連帶負擔。
    事實及理由
壹、程序方面：
    被告甲○○未於言詞辯論期日到場，核無民事訴訟法第三百八十六條各款所列情
    形，爰依原告之聲請，由其一造辯論而為判決。
貳、實體方面：
一、原告主張：(一)被告丙○○○邀同其餘被告為連帶保證人，於民國九十二年十二月
    二十四日向原告借款新臺幣（下同）一百萬元，並約定清償日為九十八年十二月
    二十四日，利息按年息百分之七點五二五計算，償還方法：自借款日起按月付息
    ，並約定遲延還本或付息時，逾期六個月以內部分，按約定利率百分之十，逾期
    六個月部分，就超過部分，按約定利率百分之二十，加付違約金。詎被告丙○○○自九十三年七月二十四日起，即未繳息，尚餘本金一百萬元，及如前開所述之
    利息、違約金等，迭經催討均未置理，依授信約定書第五條第一項第一款及第二
    項第一款之約定，任何一宗債務不依約清償本金、利息，借款視為全部到期，被
    告丙○○○依法自應清償如訴之聲明所示之本金、利息、違約金之債務。茲其餘
    被告既為連帶保證人，依約自應負連帶清償之責。(二)被告丙○○○另於九十二年
    十二月二十四日，向原告分行借款六萬元，清償日期為九十三年十二月二十四日
    ，分六期平均攤還，另依照被告丙○○○所簽訂卡友樂透小額信用貸款約定書第
    五條約定：立約人未依約按期繳款時，應自償還日起按年息百分之十五計付違約
    金，又依照被告丙○○○所簽訂之小額信用貸款約定書第八條約定：任何一宗債
    務不依約清償本金時，立約人即喪失一切期限利益，本債務視為全部到期，被告
    丙○○○於九十三年五月二十四日起即未依約繳款，尚欠本金一萬元，及遲延利
    息。(三)被告丙○○○於九十二年十二月二十四向原告聲請核發信用卡（信用卡卡
    號：0000-0000-0000-0000），簽帳消費，依約定條款，被告丙○○○應按期給
    付原告各項消費款項，否則應依規定按循環利息（年息百分之十五），逾期六個
    月以內部分，按上開約定利率百分之十，逾期六個月部分，就超過部分，按約定
    利率百分之二十加付違約金，被告丙○○○於九十三年七月九日起，即未依約清
    償，尚積欠一萬七千九百零八元、遲延利息及違約金。並聲明請求如主文所示。
二、被告甲○○未於言詞辯論期日到場，亦未提出書狀作何聲明或陳述。惟被告丙○○○及乙○○均到庭陳稱：被告丙○○○有借款，及申請信用卡消費，被告乙○○、甲○○確實有擔任一百萬元借款之連帶保證人，因被告丙○○○雖有積欠原
    告款項，但因目前無力償還，並聲明：駁回原告之訴。
三、按當事人對於他造主張之事實，於言詞辯論時不爭執者，視同自認；當事人對於
    他造主張之事實，已於相當時期受合法之通知，而於言詞辯論期日不到場，亦未
    提出準備書狀爭執者，亦同，民事訴訟法第二百八十條第一項、第三項分別定有
    明文。本件原告主張之前開事實，業據原告提出借據、微型企業創業貸款契約書
    、信用卡申請書、卡友樂透貸款申請書、連線作業通用查詢單各一紙為證。並為
    被告丙○○○、乙○○所不爭執，而被告甲○○經本院於相當時期合法通知，於
    言詞辯論期日不到場，亦未提出準備書狀爭執，依前開法律規定，應視同自認原
    告主張之前開事實，是原告主張之前開事實堪認為真實。
四、復按消費借貸者，謂當事人一方移轉金錢或其他代替物之所有權於他方，而約定
    他方以種類、品質、數量相同之物返還之契約，民法第四百七十四條第一項定有
    明文；又稱保證者，謂當事人約定，一方於他方之債務人不履行債務時，由其代
    負履行責任之契約，同法第七百三十九條亦有明文；另保證債務之所謂連帶，係
    指保證人與主債務人負同一債務，對於債權人各負全部給付之責任者而言，此就
    民法第二百七十二條第一項規定連帶債務之文義參照觀之甚明（最高法院四十五
    年臺上字第一四二六號判例可資參照）；而連帶債務之債權人，依同法第二百七
    十三條第一項規定，得對於債務人中之一人或數人或其全體，同時或先後請求全
    部或一部之給付。本件被告丙○○○分別向原告借款六萬元及一百萬元，既分別
    自九十三年五月二十四日、九十三年七月二十四日起，即未依約清償，剩餘一萬
    元及一百萬元之本金、遲延利息、違約金未清償，借款自視為全部到期，茲被告
    乙○○、甲○○，復為被告丙○○○借款一百萬元之連帶保證人，從而，原告依
    借貸之法律關係及連帶保證契約之法律關係，請求(一)被告丙○○○、乙○○、甲○○連帶給付原告一百萬元，及自九十三年七月二十四日起至清償日止，按年息
    百分之七點五二五計算之利息，並自同年八月二十五日起至清償日止，其逾期在
    六個月以內者，按上開利率百分之十，逾期超過六個月部分，按上開利率百分之
    二十計算之違約金；(二)被告丙○○○應給付原告一萬元，及自同年五月二十四日
    起至清償日止，按年息百分之十五計算之利息，為屬有據，應予准許。另被告丙○○○既積欠一萬七千九百零八元之信用卡消費款未繳付，並逾越九十三年九月
    七日之繳款期限，從而，原告依據兩造間之信用卡消費契約之約定，請求被告給
    付如數之金額，自同年九月七日起至清償日止，按年息百分之十五計算之利息，
    並自同日起，其逾期在六個月以內者，按上開利率百分之十，逾期超過六個月部
    分，按上開利率百分之二十計算之違約金，自屬有據，亦應准許。
五、訴訟費用負擔之依據：民事訴訟法第七十八條。
中　　　華　　　民　　　國　　九十三　　年　　　十　　　月　　 二十九　 日
　　　　　　　　　　　　　　　　臺灣臺中地方法院民事第三庭
~B法　　　官　許　石　慶
右為正本係照原本作成。
如不服本判決，應於判決送達後二十日內，向本院提出上訴狀。
中　　　華　　　民　　　國　　九十三　　年　　　十　　　月　　 三十　　 日
~B法院書記官
